# 请教陈版，关于CPA实物中管理层建议书的问题

提问人：zaraapple 时间：2016-02-05 01:39:18
项目组在进行一个组成部分会计师的审计业务；了解到客户国内层面每一个季度根据季度的合并自行进行一次调整分录的编制（包括坏账计提、收入调整、RPC-IFRS调整等等），完成合并后报给母公司，全年报告给母公司四次报表。 但客户并未编制全年的调整分录，
因此审计项目组想就此事项提请管理层建议书： 应当编制全年的合并报表同时制作全年的调整分录； 若没有编制全年的合并以及针对全年的调整分录，则违反《企业会计准则》-第 30 号 财务报表列报，第十条：企业至少应当按年编制财务报表。年度财务报表涵盖的期间短于一年的，应当披露年度财务报表的涵盖期间，以及短于一年的原因。
请教陈版，项目组这一条管理层建议书是否合适？

回答人：chenyiwei
如果该问题不影响最终上报给母公司的年度合并用数据包以及其自身按照企业会计准则编制的法定合并报表的准确度，则该问题也不是根本性的问题。如果给外部人员（如审计师）理解其合并报表的编制过程造成了不便和困扰，可以建议改进，但不建议引用“按年编制合并报表”的规定，因为该规定所规范的主要还是合并报表编制的频率问题，而该公司目前是按季度编制，并不违反该规定。可以建议为了提升明晰性，在四季度报送报表时同时提供全年的汇总抵销分录和最终的年度合并结果。